臺灣桃園地方法院刑事判決　　　　　　　　　　　　九十二年度訴字第一六五八號
　　公　訴　人　臺灣桃園地方法院檢察署檢察官
　　被　　　告　甲○○原名林.
右列被告因毒品危害防制條例案件，經檢察官提起公訴（九十二年度毒偵緝字第四六
八號），本院判決如左：
    主  文
甲○○施用第壹級毒品，累犯，處有期徒刑拾月；又施用第貳級毒品，累犯，處有期
徒刑伍月。應執行有期徒刑壹年貳月。
    事  實
一、甲○○曾犯肅清煙毒條例案件，經本院八十四年度訴字第三四二號判決判處有期
    徒刑三年十月確定，於民國八十七年八月二十五日假釋，刑期至八十八年十一月
    二十二日屆滿以已執行論。又因施用毒品案件，於九十一年六月一日強制戒治期
    滿，由臺灣桃園地方法院檢察署於九十一年十月二十四日，以九十一年度戒偵字
    第五七八號不起訴處分確定。惟其仍不知悔改，復基於施用毒品之犯意，於九十
    二年三月十六日，在其所有停放於桃園市之Ｚ六－○四三一號自用小客車上，與
    友人沈進益施用第一級毒品海洛英一次，甲○○以沈進益所帶來之分裝管將第一
    級毒品海洛英摻入香煙施用，沈進益則以自行攜帶之針筒注射至體內施用第一級
    毒品海洛因，甲○○於同時、地並以沈進益所有之玻璃球施用第二級毒品安非他
    命一次，嗣為警於同日夜間九時十五分許，在桃園縣桃園市○○○路與朝陽街口
    查獲，並扣得上開針筒二支、分裝管二支及葡萄糖一小包。
二、案經桃園縣政府警察局桃園分局報請臺灣桃園地方法院檢察署檢察官偵查起訴。
    理  由
一、訊據被告甲○○對於在右揭時地分別施用第一級毒品海洛英與第二級毒品安非他
    命之事實，於本院審理中坦承不諱，而被告於九十二年三月十七日凌晨一時五十
    分許受採驗之尿液，經桃園縣衛生局以ＥＭＩＴ免疫分析法初驗，再以ＴＯＸＩ
    －ＬＡＢ薄層層析法複驗，被告之尿液呈現嗎啡及安非他命陽性反應，有被採尿
    人姓名編號對照表、桃園縣衛生局不法藥物尿液檢定書在卷可稽，而ＥＭＩＴ免
    疫分析法與ＴＯＸＩ－ＬＡＢ薄層層析法為不同之分析原理，尿液檢體同時引起
    二種檢測分析方法均呈偽陽性之機率極低，復有被告當時用以分裝毒品之分裝吸
    管二支扣案可稽，足認被告自白與事實相符，被告分別施用第一級毒品海洛英與
    第二級毒品安非他命各一次應屬事實。被告曾因施用毒品案件，於九十一年六月
    一日強制戒治執行完畢，由臺灣桃園地方法院檢察署於九十一年十月二十四日，
    以九十一年度戒偵字第五七八號不起訴處分確定後，再犯本件罪行，有臺灣高等
    法院被告前案紀錄表、臺灣桃園地方法院檢察署刑案資料查註紀錄表可參，是被
    告於強制戒治執行完畢釋放後，五年內再犯本件施用第一級毒品與施用第二級毒
    品罪行，事證明確，應依法論科。
二、查被告甲○○二犯本件施用第一、二級毒品犯行後，毒品危害防制條例業於九十
    二年七月九日修正公布，並自修正後六個月施行，即九十三年一月九日施行，有
    關施用第一、二級毒品之犯行，除相關刑度並未修正外，且比較修正前之同法第
    二十三條「依第二十條第二項強制戒治期滿或交付保護管束期滿，應由檢察官為
    不起訴之處分或由少年法庭為不付審理之裁定。依前項為不起訴之處分或不付審
    理之裁定後，五年內再犯第十條之罪者，不適用前項之規定。但應由檢察官聲請
    法院或由少年法庭裁定先令入戒治處所施以強制戒治。三犯以上者，亦同。」之
    規定，與修正後同法第二十三條第二項「觀察、勒戒或強制戒治執行完畢釋放後
    ，五年內再犯第十條之罪者，檢察官或少年法院（地方法院少年法庭）應依法追
    訴或裁定交付審理。」之規定，被告本次犯行，依舊法上開規定係於強制戒治期
    滿受不起訴處分後犯同法第十條之罪，應依法追訴；依上開新法規定係於強制戒
    治執行完畢釋放後，五年內再犯同法第十條之罪，亦應依法追訴，是無論依修正
    前或修正後之規定，本院對被告本件犯行，均應依法論科並無不同，爰依刑法第
    二條第一項前段規定，應適用新修正之毒品危害防制條例處斷。核被告所為，係
    犯修正後毒品危害防制條例第十條第一項、第二項之施用第一、二級毒品罪，其
    持有第一級毒品海洛因及第二級毒品安非他命係為供施用，其持有之低度行為，
    應為其施用之高度行為所吸收，不另論罪。而被告所犯施用第一級毒品罪與施用
    第二級毒品罪二罪間，犯意各別，行為互殊，應予分論併罰。又被告有如事實欄
    所載前案科刑執行情形，有臺灣高等法院被告前案紀錄表、臺灣桃園地方法院檢
    察署刑案資料查註紀錄表在卷可稽，其於有期徒刑執行完畢後，五年內再犯本件
    有期徒刑以上刑之罪，為累犯，應依刑法第四十七條規定，加重其刑，並遞加重
    之。爰審酌被告施用毒品之動機、目的、手段，犯行所生之危害，已曾因相同犯
    行經觀察、勒戒及強制戒治等處遇後猶未能使其知所省惕，根絕施用毒品惡習，
    足徵其沾染甚深，惟坦承犯行之良好犯後態度等一切情狀，認公訴人分別就施用
    第一級毒品求處有期徒刑十月、施用第二級毒品求處有期徒刑五月尚稱妥適，量
    處如主文所示之刑，並定其應執行之刑示懲。扣案之針筒二支、分裝吸管二支及
    未扣案被告施用第二級毒品安非他命之玻璃球，均非被告所有，係友人沈進益之
    物，而扣案之葡萄糖一包雖通常係與海洛英一起食用，惟被告該次係以海洛英捲
    入香煙內施用，業據被告於本院審理中供陳明確，上述之針筒、分裝管與玻璃球
    既非被告所有，又非屬違禁物，而扣案之葡萄糖一包亦非供被告此次施用海洛英
    所用，爰不依法宣告沒收。
據上論斷，依刑事訴訟法第二百九十九條第一項前段，修正後毒品危害防制條例第十
條第一項、第二項，刑法第十一條前段、第二條第一項前段、第四十七條、第五十一
條第五款，判決如主文。
本案經檢察官洪景明到庭執行職務。
中      華      民      國      九十三        年    三    月  三十一    日
                                 臺灣桃園地方法院刑事第四庭
                                     審判長法  官  陳世宗
                                           法  官  尹  良
                                           法  官  蘇昭蓉
右正本證明與原本無異。
如不服本判決，應於判決送達後十日內向本院提出上訴狀( 應附繕本 )，上訴於
臺灣高等法院。
                                           書記官  邱志堅
中      華      民      國      九十三        年     四    月    一     日
附錄本案論罪科刑之法條：
毒品危害防制條例第十條
施用第一級毒品者，處六月以上五年以下有期徒刑。
施用第二級毒品者，處三年以下有期徒刑。